臺灣高等法院高雄分院刑事裁定　　　　 100年度聲再字第96號
聲請人即
受判決人　　李泰賢
上列聲請人因毒品危害防制條例案件，對於本院98年度上重訴字
第21號中華民國99年1 月14日確定判決（起訴案號：臺灣高雄地
方法院檢察署97年度偵字第25483 、25687 、26062 、26063 、
27904號），聲請再審，本院裁定如下：
    主  文
再審之聲請駁回。
    理  由
一、聲請意旨略稱：聲請人即受判決人李泰賢前因違反毒品危害
    防制條例案件，經本院98年度上重訴字第21號判決（下稱原
    確定判決）聲請人共同運輸第一級毒品海洛因入境台灣，處
    有期徒刑20年確定在案。惟原確定判決以97年8 月8 日、24
    日、25日之通訊監察譯文認定被告與吳勝結等人就運輸海洛
    因犯行有犯意聯絡及行為分擔，與事實不符，且原確定判決
    不採證人吳勝結於98年4 月21日庭訊時所證：「李泰賢並無
    參與本案，亦無任何獲利所得」、及99年1 月7 日所證：97
    年8 月25日下午2 時29分許，其與聲請人間之通訊監察譯文
    所示之對話，係伊向聲請人借錢，而非聲請人出資參與運毒
    等有利於聲請人之證據，而認此係吳勝結迴護聲請人之詞，
    並未詳述其採證之理由。再者，證人蔡秋萍於97年9 月10日
    檢察官偵查中所為之陳述，未經法院傳訊到庭進行交互詰問
    ，應無證據能力，原確定判決認得作為證據，亦非正確。綜
    上，原確定判決認定事實殊有違誤，茲以發現確實之新證據
    ，足認聲請人應受無罪之判決，依刑事訴訟法第420 條第1
    項第6 款之規定，向本院聲請再審等語。
二、按有罪判決確定後，因發現確實之新證據，足認受有罪判決
    之人應受無罪、免訴、免刑或輕於原判決所認罪名之判決，
    為受判決人之利益，得聲請再審，刑事訴訟法第四百二十條
    第一項第六款固定有明文。惟所謂確實之新證據，須以判決
    當時已經存在而發見在後或審判時未經注意之證據，且可認
    為確實足以動搖原確定判決，而為受判決人有利之判決者為
    限。倘非判決後發現之新證據，而為再審聲請人於判決前所
    明知，又非不須調查之確實新證據，自不能謂為有再審之理
    由（參照最高法院35年特抗字第21號判例、40年台抗字第1
    號判例要旨）。故受理聲請再審之最後事實審法院，應就聲
    請再審理由之所謂「新證據」，是否具備事實審判決前已經
    存在，為法院、當事人所不知，事後方行發見之「嶄新性」
    ，及顯然可認足以動搖原有罪確定判決，應為無罪、免訴、
    免刑或輕於原判決罪名之「顯然性」二要件，加以審查，為
    判斷應否准予開始再審之準據（參照最高法院85年度台抗字
    第308 號裁定意旨）。
三、按聲請再審，應以再審書狀敘述理由，附具原判決之繕本及
    證據，提出於管轄法院為之，刑事訴訟法第429 條定有明文
    。經查本件聲請人請再審僅附本案第一審、第二審之判決書
    及其犯施用第一級毒品海洛因之起訴書（臺灣高雄地方法院
    檢察署檢察官97年度毒偵字第7893號），並未附具任何新證
    據，核與刑事訴訟法第429 條之規定，已有未合。而聲請意
    旨所爭執之97年8 月8 日、24日、25日之通訊監察譯文，及
    吳勝結上開證述，均係原存在於卷內並經原確定判決審認之
    證據（參原確定判決書第24-31 頁），顯不具「嶄新性」、
    「顯然性」，自非得據以聲請再審之確實新證據。此外，原
    確定判決認定事實是否不備理由或所引用之證據是否有證據
    能力，亦顯非得聲請再審之事由。從而，聲請意旨所指各情
    ，核與刑事訴訟法第420 條第1 項第6 款事由顯不相符，亦
    無合於他款事由。本件再審之聲請，即無理由，應予駁回。
四、據上論斷，應依刑事訴訟法第433 條、434 條第1 項，裁定
    如主文。
中    華    民    國   100    年    9     月    27    日
                  刑事第十庭    審判長法  官  陳中和
                                      法  官  邱永貴
                                      法  官  蔡國
以上正本證明與原本無異。
如不服本裁定應於送達後5 日內向本院提出抗告狀。
中    華    民    國   100    年    9     月    27    日
                                      書記官  周青玉